臺灣苗栗地方法院刑事判決　　　　　　　100年度訴字第216號
公　訴　人　臺灣苗栗地方法院檢察署檢察官
被　　　告　徐銘鴻
選任辯護人　李建德律師
上列被告因毒品危害防制條例案件，經檢察官提起公訴（100 年
度偵字第1528、1690號），本院判決如下：
    主  文
徐銘鴻犯如附表主文欄所示各罪，均累犯，各處如附表主文欄所
示之刑（含主刑及從刑）。應執行有期徒刑伍年。從刑併執行之
。
    犯罪事實
壹、徐銘鴻前因毒品案件，經本院以97年度苗簡字第463 號判決
    判處有期徒刑5 月確定，於97年10月30日易科罰金執行完畢
    。
貳、徐銘鴻意圖營利，分別基於販賣第二級毒品安非他命之犯意
    ，從事如附表各編號欄所示之時間、地點，將第二級毒品安
    非他命販賣予王柏竣或范定銘，前後共計7 人次。其各次販
    賣金額、數量、聯絡方式等交易詳情，均亦詳如附表各編號
    欄內所示。嗣因王柏竣涉嫌販賣毒品（已另案起訴），經警
    依法執行通訊監察，始循線查獲上情。
參、案經苗栗縣警察局通霄分局報告臺灣苗栗地方法院檢察署檢
    察官偵查後提起公訴。
    理  由
壹、本案兩造對於案內證據資料之證據能力均無爭執（本院卷第
    17頁背面），又查本案卷證中，關於非供述證據部分，查無
    違法取證之情形，故無應予排除證據能力之證據；供述證據
    部分，可分別情形，依刑事訴訟法中關於傳聞法則之法定例
    外（刑事訴訟法第159 條之1 至第159 條之5 ），取得證據
    能力。兩造既無關於證據能力之爭執，爰不再一一贅述其依
    據。
貳、被告徐銘鴻對於前述犯罪事實，於警、偵、審中均坦白承認
    （偵1690卷第10至14頁、偵1528卷第33至35頁、本院卷第17
    、32至33頁），各次犯行所憑以認定之證據，均詳如附表中
    「認定犯罪事實所憑之證據」欄所載，經核被告自白與事實
    相符，可以採信。各次犯行，均屬事證明確，可以認定。
參、論罪科刑之理由：
一、核被告所為，係犯毒品危害防制條例第4 條第2 項之販賣第
    二級毒品罪。被告於各次販賣第二級毒品前後持有第二級毒
    品之低度行為，應為各次販賣第二級毒品之高度行為所吸收
    ，不另論罪。被告各次販賣行為，犯意各別，行為互殊，應
    分論併罰。
二、被告有犯罪事實欄首段所載，受刑之宣告及執行之情形，此
    有臺灣高等法院被告前案紀錄表1 份在卷可證，其於有期徒
    刑執行完畢後5 年內，故意再犯本案有期徒刑以上之各罪，
    均為累犯，除法定刑為無期徒刑部分，依法不得加重外，均
    應加重其刑。但被告於偵、審中就其各次販賣行為，均有自
    白，符合毒品危害防制條例第17條第2 項之規定，各應依該
    規定減輕其刑。以上刑之加重及減輕事由，均應依法先加重
    後減輕。
三、爰審酌被告先前有竊盜、毒品等前科，所為本案各次犯行，
    均為累犯；本案各件犯行之販賣數量金額非多，但仍有自新
    臺幣（下同）1500元至7000元不等及是否實際取得款項之差
    異，在量刑上應有不同評價；被告犯後於偵、審中均坦白承
    認犯行，態度良好，可認有悔意暨斟酌其生活狀況、智識程
    度等一切情狀，分別量處如主文所示之主刑，並依法就所宣
    告之各主刑，定其應執行刑。
四、在被告徐銘鴻各次犯行中，有實際取得販毒對價之所得者（
    即附表編號1 、2 、3 、5 共4 次），合計21,500元，應依
    毒品危害防制條例第19條第1 項之規定，於各該宣告主刑後
    ，宣告沒收，又未經扣案，如全部或一部不能沒收時，應依
    法以其財產抵償之。另未扣案行動電話門號0000000000、
    0000000000、0000000000號3 支，為被告聯繫販毒事宜之用
    ，此有該3 組電話之通訊監察譯文可證（偵1690卷第15至16
    頁）。被告雖曾於警詢中供陳各該電話之SIM 卡為其以每張
    1,500 元之代價向不知名男子所購得（偵1690卷第11頁），
    惟於本院審理中已改稱：係朋友所提供，其並無所有權等語
    （本院卷第33頁），鑑於被告先前所言各該電話之SIM 卡為
    其所購得乙節，根本無從查證，且查各該SIM 卡之申辦人均
    非被告（偵1690卷第20至23頁），難以逕行認定為被告所有
    ，連同被告聯繫販賣事宜時，搭配上開門號所使用之行動電
    話，亦無證據可以證明為被告所有，故均不予宣告沒收。以
    上宣告之各從刑應依法併執行。
肆、應適用之法條：
一、刑事訴訟法第299 條第1 項前段。
二、毒品危害防制條例第4 條第2 項、第17條第2 項、第19條第
    1 項。
三、刑法第11條、第47條第1 項、第51條第5 、9 款。
本案經檢察官張文傑到庭執行職務。
中    華    民    國  100     年    6     月    24    日
             刑事第二庭  審判長法  官   楊 清 益
                               法  官   林 靜 雯
                               法  官   蔡 志 宏
本件正本證明與原本無異。
如不服本判決應於收受判決後10日內向本院提出上訴書狀，並應
敘述具體理由。其未敘述上訴理由者，應於上訴期間屆滿後20日
內向本院補提理由書( 均須按他造當事人之人數附繕本) 「切勿
逕送上級法院」。
                               書記官   廖 仲 一
中    華    民    國   100    年    6     月    27    日
附錄本件論罪科刑之法條
毒品危害防制條例第4 條
製造、運輸、販賣第一級毒品者，處死刑或無期徒刑；處無期徒
刑者，得併科新臺幣2 千萬元以下罰金。
製造、運輸、販賣第二級毒品者，處無期徒刑或7 年以上有期徒
刑，得併科新臺幣1 千萬元以下罰金。
製造、運輸、販賣第三級毒品者，處5 年以上有期徒刑，得併科
新臺幣7 百萬元以下罰金。
製造、運輸、販賣第四級毒品者，處3 年以上10年以下有期徒刑
，得併科新臺幣3 百萬元以下罰金。
製造、運輸、販賣專供製造或施用毒品之器具者，處1 年以上7
年以下有期徒刑，得併科新臺幣1 百萬元以下罰金。
前五項之未遂犯罰之。
附表
附表記載之說明：
一、附表中金額均為新臺幣。
二、就證據所在卷次，各卷宗之簡稱，說明如下：
（一）100年度偵字第1528號卷，下稱偵1528卷。
（二）100年度偵字第1690號卷，下稱偵1690卷。
┌─┬──────────────────┬───────────────┐
│編│           犯罪事實                 │    認定犯罪事實所憑之證據及  │
│號│                                    │      判處罪刑（即主文）      │
├─┼──────────────────┼───────────────┤
│1 │        本次犯行交易時間            │  認定本次犯罪事實所憑之證據  │
│  ├──────────────────┼───────────────┤
│  │民國99年9 月15日19時許              │1.被告徐銘鴻於警偵訊及審理中之│
│  │                                    │  自白。（偵1690卷第10至14頁、│
│  ├──────────────────┤  偵1528卷第33至35頁、本院卷第│
│  │        本次犯行交易地點            │  17、32至33頁）              │
│  ├──────────────────┤2.證人王柏竣於警詢中之證述。  │
│  │臺中市大甲區( 原改制前臺中縣大甲鎮) │  （偵1690卷第24頁背面至25頁）│
│  │豐原客運附近                        │3.通訊監察譯文。（偵1690卷第15│
│  │                                    │  頁）                        │
│  ├──────────────────┼───────────────┤
│  │        本次犯行交易詳情            │  本次犯行判處罪刑（即主文）  │
│  ├──────────────────┼───────────────┤
│  │徐銘鴻接聽王柏竣來電並連繫買毒事宜後│徐銘鴻販賣第二級毒品，累犯，處│
│  │，於上開交易地點以7,000 元之代價售予│有期徒刑參年拾月。未扣案之犯罪│
│  │王柏竣安非他命1 包（4 公克）而販毒既│所得財物新臺幣柒仟元沒收，如全│
│  │遂。                                │部或一部不能沒收時，以其財產抵│
│  ├──────────────────┤償之。                        │
│  │        本次犯行聯絡方式            │                              │
│  ├──────────────────┤                              │
│  │徐銘鴻以門號0000000000號行動電話，接│                              │
│  │聽王柏竣以其所有門號0000000000號行動│                              │
│  │電話之來電並聯絡買毒事宜。          │                              │
├─┼──────────────────┼───────────────┤
│2 │        本次犯行交易時間            │  認定本次犯罪事實所憑之證據  │
│  ├──────────────────┼───────────────┤
│  │民國99年9 月17日21時11分許          │1.被告徐銘鴻於警偵訊及審理中之│
│  │                                    │  自白。（偵1690卷第10至14頁、│
│  ├──────────────────┤  偵1528卷第33至35頁、本院卷第│
│  │        本次犯行交易地點            │  17、32至33頁）              │
│  ├──────────────────┤2.證人王柏竣於警詢中之證述。  │
│  │臺中市大甲區（原改制前臺中縣大甲鎮）│  （偵1690卷第25頁及其背面）  │
│  │日南里日盛電玩店附近                │3.通訊監察譯文。（偵1690卷第15│
│  │（註：起訴書所載交易地點為編號4 郭國│  頁）                        │
│  │  偉租屋處，惟查該次犯行之通訊監察譯│                              │
│  │  文內容，顯示王柏竣先表示其已到達日│                              │
│  │  盛電玩店，徐銘鴻則要王柏竣往前走即│                              │
│  │  可看見其車，是交易地點應為日盛電玩│                              │
│  │  店附近而非郭國偉之租屋處。）      │                              │
│  ├──────────────────┼───────────────┤
│  │        本次犯行交易詳情            │  本次犯行判處罪刑（即主文）  │
│  ├──────────────────┼───────────────┤
│  │徐銘鴻接聽王柏竣來電並連繫買毒事宜後│徐銘鴻販賣第二級毒品，累犯，處│
│  │，於上開交易地點以3,500 元之代價售予│有期徒刑參年捌月。未扣案之犯罪│
│  │王柏竣安非他命1 包（2 公克）而販毒既│所得財物新臺幣參仟伍佰元沒收，│
│  │遂。                                │如全部或一部不能沒收時，以其財│
│  ├──────────────────┤產抵償之。                    │
│  │        本次犯行聯絡方式            │                              │
│  ├──────────────────┤                              │
│  │徐銘鴻以門號0000000000號行動電話，接│                              │
│  │聽王柏竣以其所有門號0000000000號行動│                              │
│  │電話之來電並聯絡買毒事宜。          │                              │
├─┼──────────────────┼───────────────┤
│3 │        本次犯行交易時間            │  認定本次犯罪事實所憑之證據  │
│  ├──────────────────┼───────────────┤
│  │民國99年9 月21日22時30分許          │1.被告徐銘鴻於警偵訊及審理中之│
│  │                                    │  自白。（偵1690卷第10至14頁、│
│  ├──────────────────┤  偵1528卷第33至35頁、本院卷第│
│  │        本次犯行交易地點            │  17、32至33頁）              │
│  ├──────────────────┤2.證人王柏竣於警詢中之證述。  │
│  │臺中市大甲區（原改制前臺中縣大甲鎮）│  （偵1690卷第25頁背面）      │
│  │日南里日盛電玩店                    │3.通訊監察譯文。（偵1690卷第15│
│  │                                    │  頁）                        │
│  ├──────────────────┼───────────────┤
│  │        本次犯行交易詳情            │  本次犯行判處罪刑（即主文）  │
│  ├──────────────────┼───────────────┤
│  │徐銘鴻電話連繫王柏竣買毒事宜後，於上│徐銘鴻販賣第二級毒品，累犯，處│
│  │開交易地點以7,000 元之代價售予王柏竣│有期徒刑參年拾月。未扣案之犯罪│
│  │安非他命1 包（約5 公克）而販毒既遂。│所得財物新臺幣柒仟元沒收，如全│
│  ├──────────────────┤部或一部不能沒收時，以其財產抵│
│  │        本次犯行聯絡方式            │償之。                        │
│  ├──────────────────┤                              │
│  │徐銘鴻以門號0000000000號行動電話，撥│                              │
│  │打王柏竣所有門號0000000000號行動電話│                              │
│  │並聯絡買毒事宜。                    │                              │
├─┼──────────────────┼───────────────┤
│4 │        本次犯行交易時間            │  認定本次犯罪事實所憑之證據  │
│  ├──────────────────┼───────────────┤
│  │民國99年9 月22日20時許              │1.被告徐銘鴻於警偵訊及審理中之│
│  │                                    │  自白。（偵1690卷第10至14頁、│
│  ├──────────────────┤  偵1528卷第33至35頁、本院卷第│
│  │        本次犯行交易地點            │  17、32至33頁）              │
│  ├──────────────────┤2.證人王柏竣於警詢中之證述。  │
│  │臺中市大甲區（原改制前臺中縣大甲鎮）│  （偵1690卷第26頁）          │
│  │日南里1 鄰中山路二段657 號（郭國偉租│3.通訊監察譯文。（偵1690卷第16│
│  │屋處）                              │  頁）                        │
│  ├──────────────────┼───────────────┤
│  │        本次犯行交易詳情            │  本次犯行判處罪刑（即主文）  │
│  ├──────────────────┼───────────────┤
│  │王柏竣以行動電話聯繫徐銘鴻欲買毒，並│徐銘鴻販賣第二級毒品，累犯，處│
│  │於上開交易地點以1,500 元之代價售予王│有期徒刑參年陸月。            │
│  │柏竣安非他命1 包（0.8 公克）。本次交│                              │
│  │易王柏竣因當時身上沒錢故未同時給付金│                              │
│  │錢予徐銘鴻，但仍販毒既遂。          │                              │
│  ├──────────────────┤                              │
│  │        本次犯行聯絡方式            │                              │
│  ├──────────────────┤                              │
│  │徐銘鴻以門號0000000000號行動電話，撥│                              │
│  │打王柏竣所有之門號0000000000號行動電│                              │
│  │話並聯絡買毒事宜。                  │                              │
├─┼──────────────────┼───────────────┤
│5 │        本次犯行交易時間            │  認定本次犯罪事實所憑之證據  │
│  ├──────────────────┼───────────────┤
│  │民國99年9 月28日19時30分許          │1.被告徐銘鴻於警偵訊及審理中之│
│  │                                    │  自白。（偵1690卷第10至14頁、│
│  ├──────────────────┤  偵1528卷第33至35頁、本院卷第│
│  │        本次犯行交易地點            │  17、32至33頁）              │
│  ├──────────────────┤2.證人王柏竣於警詢中之證述。  │
│  │苗栗縣公館鄉鶴岡村某處民宅內（徐銘鴻│  （偵1690卷第26頁及其背面）  │
│  │朋友住處）                          │3.通訊監察譯文。（偵1690卷第16│
│  │                                    │  頁）                        │
│  ├──────────────────┼───────────────┤
│  │        本次犯行交易詳情            │  本次犯行判處罪刑（即主文）  │
│  ├──────────────────┼───────────────┤
│  │王柏竣以行動電話聯繫徐銘鴻欲買毒，並│徐銘鴻販賣第二級毒品，累犯，處│
│  │於上開交易地點以4,000 元之代價售予王│有期徒刑參年捌月。未扣案之犯罪│
│  │柏竣安非他命1 包（2 公克）而販毒既遂│所得財物新臺幣肆仟元沒收，如全│
│  │。                                  │部或一部不能沒收時，以其財產抵│
│  ├──────────────────┤償之。                        │
│  │        本次犯行聯絡方式            │                              │
│  ├──────────────────┤                              │
│  │徐銘鴻以門號0000000000號行動電話，接│                              │
│  │聽王柏竣以其所有門號0000000000號行動│                              │
│  │電話之來電並聯絡買毒事宜。          │                              │
├─┼──────────────────┼───────────────┤
│6 │        本次犯行交易時間            │  認定本次犯罪事實所憑之證據  │
│  ├──────────────────┼───────────────┤
│  │民國99年9 月10日18時許              │1.被告徐銘鴻於警偵訊及審理中之│
│  │                                    │  自白。（偵1690卷第10至14頁、│
│  ├──────────────────┤  偵1528卷第33至35頁、本院卷第│
│  │        本次犯行交易地點            │  17、32至33頁）              │
│  ├──────────────────┤2.證人范定銘於警偵訊中之證述。│
│  │苗栗縣通霄鎮福源里8 鄰71號（范定銘與│  （偵1690卷第35至38頁、偵1528│
│  │徐銘鴻共同居所）                    │  卷第21至23頁）              │
│  ├──────────────────┼───────────────┤
│  │        本次犯行交易詳情            │  本次犯行判處罪刑（即主文）  │
│  ├──────────────────┼───────────────┤
│  │徐銘鴻於上開交易地點以4,000 元之代價│徐銘鴻販賣第二級毒品，累犯，處│
│  │售予范定銘安非他命1 包（2 公克），尚│有期徒刑參年柒月。            │
│  │未向范定銘收取價金，但仍販毒既遂。  │                              │
│  ├──────────────────┤                              │
│  │        本次犯行聯絡方式            │                              │
│  ├──────────────────┤                              │
│  │當面交易                            │                              │
├─┼──────────────────┼───────────────┤
│7 │        本次犯行交易時間            │  認定本次犯罪事實所憑之證據  │
│  ├──────────────────┼───────────────┤
│  │民國99年9 月18日18時許              │1.被告徐銘鴻於警偵訊及審理中之│
│  │                                    │  自白。（偵1690卷第10至14頁、│
│  ├──────────────────┤  偵1528卷第33至35頁、本院卷第│
│  │        本次犯行交易地點            │  17、32至33頁）              │
│  ├──────────────────┤2.證人范定銘於警偵訊中之證述。│
│  │苗栗縣通霄鎮福源里8 鄰71號（范定銘與│  （偵1690卷第35頁至38頁、偵  │
│  │徐銘鴻共同居所）                    │  1528卷第21至23頁）          │
│  │                                    │3.通訊監察譯文。（偵1690卷第17│
│  │                                    │  頁）                        │
│  ├──────────────────┼───────────────┤
│  │        本次犯行交易詳情            │  本次犯行判處罪刑（即主文）  │
│  ├──────────────────┼───────────────┤
│  │徐銘鴻於上開交易地點以6,000 元之代價│徐銘鴻販賣第二級毒品，累犯，處│
│  │售予范定銘安非他命1 包（3 公克），尚│有期徒刑參年玖月。            │
│  │未向范定銘收取價金，但仍販毒既遂。  │                              │
│  ├──────────────────┤                              │
│  │        本次犯行聯絡方式            │                              │
│  ├──────────────────┤                              │
│  │范定銘向徐銘鴻表示欲購買毒品，並當面│                              │
│  │交易                                │                              │
├─┴──────────────────┴───────────────┤
│販毒實際總所得：貳萬壹仟伍佰元。                                        │
└────────────────────────────────────┘